臺灣高雄地方法院刑事判決　　　　　　　　　　　　　九十一年度訴字第九九三號
　　公　訴　人　臺灣高雄地方法院檢察署檢察官
　　被　　　告　甲○○
　　選任辯護人　孫志鴻
右列被告因違反毒品危害防制條例案件，經檢察官提起公訴（九十一年度偵字第三三
六一號），本院判決如左：
    主  文
甲○○共同運輸第二級毒品，未遂，處有期徒刑陸年，褫奪公權肆年。
扣案之安非他命壹包（驗後淨重捌佰肆拾柒點壹公克）沒收銷燬之，黑色束腹壹件沒
收。
    事  實
一、甲○○明知安非命係屬毒品危害防制條例第二條第二項第二款列管之第二級毒品
    ，竟與不詳姓名年籍綽號「阿瑞」之成年男子共同基於運輸第二級毒品安非他命
    之犯意聯絡，於民國九十一年二月五日下午某時許，在高雄市○○路王牌西餐廳
    ，由不詳姓名年籍綽號「阿瑞」之成年男子將第二級毒品安非他命一包（驗後淨
    重八四七‧一公克）交予甲○○，並給予甲○○新台幣（下同）十萬元之代價，
    指示甲○○將該第二級毒品安非他命運輸至日本，甲○○遂於同年月十二日上午
    某時許，將上開第二級毒品安非他命夾藏於腹部束腹內，欲搭乘亞細亞航空編號
    ＥＧ二七八號班機前往日本成田機場，嗣於同日上午七時二十分許，為法務部調
    查局南部機動工作組（以下簡稱南機組）會同高雄關稅局安檢人員在高雄小港國
    際機場當場查獲而未遂，並扣得夾藏於腹部束腹內之第二級毒品安非他命一包（
    驗後淨重八四七‧一公克）及黑色束腹一件。
二、案經法務部調查局南部機動工作組移送臺灣高雄地方法院檢察署檢察官偵查起訴
    。
    理  由
一、訊據被告甲○○固坦承有於前揭時、地為南機組在其腹部束腹內查獲第二級毒品
    安非他命之事實，惟矢口否認有何運輸第二級毒品安非他命之犯行，辯稱：伊係
    以十萬元向綽號「阿瑞」之男子購買的，準備帶回日本供自己施用的，在南機組
    時因為嚇到了，所以才會說是「阿瑞」要伊帶到日本的云云。然查，右揭事實，
    業據被告甲○○於南機組調查時供承不諱，且經本院依職權勘驗南機組之訊問錄
    影帶結果，就被告所述綽號「阿瑞」有一包安非他命毒品要伊幫忙帶往日本，給
    予代價十萬元之供述，並未施以強暴或脅迫，亦無其他不正方法取供之情事，有
    本院九十一年五月二十三日勘驗筆錄一份在卷可憑。而法務部調查局針對國內於
    九十年下半年（七月至十二月）安非他命買賣交易價格之調查統計結果，以大盤
    平均最低價每公斤三十七萬元之價格計算，則被告所持有淨重八百四十七公克之
    安非他命價格為三十一萬三千三百九十元，有法務部調查局九十一年五月一日調
    緝參字第○九一○○二六七九八○號函檢送之安非他命買賣平均價格表一紙可參
    ，顯見被告上開辯稱係以十萬元向綽號「阿瑞」之男子購買的供自己施用的云云
    ，要屬事後卸責飾詞，委不足採。此外，並有第二級毒品安非他命一包（驗後淨
    重八四七‧一公克）及黑色束腹一件扣案可資佐證，又扣案之晶體一包經送法務
    部調查局檢驗結果，確為第二級安非他命，驗後淨重八四七‧一公克，有該局調
    科壹字第○九一二三○○四六四號檢驗通知書一紙附卷可憑，本件事證明確，被
    告犯行洵堪認定。
二、按運輸毒品行為係指一切轉運或輸送毒品之情形而言，不論係自國外輸入或國內
    各地間之輸送，凡將毒品由甲地運輸至乙地，均屬之，且一旦起運，運輸行為即
    屬既遂，即使中途被截獲亦然（最高法院九十年度台上字第七一二六號、九十年
    度台上字第一二○號刑事判決參照），被告甲○○自不詳姓名年籍綽號「阿瑞」
    之成年男子收受上開毒品並至高雄小港國際機場欲搭乘亞細亞航空編號ＥＧ二七
    八號班機前往日本成田機場，顯已經著手於運輸之犯行，嗣未起運即為警查獲，
    核被告甲○○所為，係犯毒品危害防制條例第四條第五項、第二項運輸第二級毒
    品未遂罪。公訴人認被告已經起運而係既遂，尚有未洽。被告與不詳姓名年籍綽
    號「阿瑞」之成年男子間，有犯意之聯絡及行為之分擔，均為共同正犯。被告雖
    已著手運輸第二級毒品安非他命行為之實施，惟未生既遂之結果，已如前述，爰
    依刑法第二十六條前段規定，按既遂犯之刑度減輕其刑。爰審酌被告為牟取私利
    ，為人非法運輸第二級毒品安非他命，數量高達八百四十七公克，且純度極高，
    安非他命足以使施用者導致精神障礙、性格異常，甚至造成生命危險之生理成癮
    性及心理依賴性，嚴重戕害國民身心健康，危害社會治安至深且鉅，惡性非輕，
    且拒不供陳綽號「阿瑞」之真實姓名、年籍資料供司法機關據以追查等一切情狀
    ，量處如主文所示之刑，且依其犯罪之性質，本院認有褫奪公權之必要，爰併諭
    知褫奪公權四年。扣案之第二級毒品安非他命一包（驗後淨重八四七‧一公克）
    ，應依毒品危害防制條例第十八條第一項前段，沒收銷燬之；扣案之黑色束腹一
    件，則為供被告夾藏安非他命所用，且為被告所有，應依刑法第三十八條第一項
    第二款宣告沒收。
據上論斷，應依刑事訴訟法第二百九十九條第一項前段，毒品危害防制條例第四條第
五項、第二項、第十八條第一項前段，刑法第十一條前段、第二十八條、第二十六條
前段、第三十七條第二項、第三十八條第一項第二款，判決如主文。
中      華      民      國    九十一    年      六      月      七      日
                                    臺灣高雄地方法院刑事第一庭
                                        法  官    陳玉聰
右正本證明與原本無異。
如不服本判決，應於判決送達後十日內，向本院提出上訴狀。
                                        書記官    鄭淑臻
中    華    民    國      九十一      年      六      月       七       日
附錄本判決論罪科刑法條全文：
毒品危害防制條例第四條
製造、運輸、販賣第一級毒品者，處死刑或無期徒刑；處無期徒刑者，得併科新台幣
一千萬元以下罰金。
製造、運輸、販賣第二級毒品者，處無期徒刑或七年以上有期徒刑，得併科新台幣七
百萬元以下罰金。
製造、運輸、販賣第三級毒品者，處五年以上有期徒刑，得併科新台幣五百萬元以下
罰金。
製造、運輸、販賣專供製造或施用毒品之器具者，處一年以上七年以下有期徒刑，得
併科新台幣一百萬元以下罰金。
前四項之未遂犯罰之。
